<?xml version='1.0' encoding='utf-8'?>
<verb default="míchóirigh" disambig="">
  <verbalNoun default="míchóiriú" />
  <verbalAdjective default="míchóirithe" />
  <tenseForm default="míchóirigh" tense="Past" dependency="Indep" person="Base" />
  <tenseForm default="míchóiríomar" tense="Past" dependency="Indep" person="Pl1" />
  <tenseForm default="míchóiríodar" tense="Past" dependency="Indep" person="Pl3" />
  <tenseForm default="míchóiríodh" tense="Past" dependency="Indep" person="Auto" />
  <tenseForm default="míchóirigh" tense="Past" dependency="Dep" person="Base" />
  <tenseForm default="míchóiríomar" tense="Past" dependency="Dep" person="Pl1" />
  <tenseForm default="míchóiríodar" tense="Past" dependency="Dep" person="Pl3" />
  <tenseForm default="míchóiríodh" tense="Past" dependency="Dep" person="Auto" />
  <tenseForm default="míchóiríodh" tense="PastCont" dependency="Indep" person="Base" />
  <tenseForm default="míchóirínn" tense="PastCont" dependency="Indep" person="Sg1" />
  <tenseForm default="míchóiríteá" tense="PastCont" dependency="Indep" person="Sg2" />
  <tenseForm default="míchóirímis" tense="PastCont" dependency="Indep" person="Pl1" />
  <tenseForm default="míchóirídís" tense="PastCont" dependency="Indep" person="Pl3" />
  <tenseForm default="míchóirítí" tense="PastCont" dependency="Indep" person="Auto" />
  <tenseForm default="míchóiríodh" tense="PastCont" dependency="Dep" person="Base" />
  <tenseForm default="míchóirínn" tense="PastCont" dependency="Dep" person="Sg1" />
  <tenseForm default="míchóiríteá" tense="PastCont" dependency="Dep" person="Sg2" />
  <tenseForm default="míchóirímis" tense="PastCont" dependency="Dep" person="Pl1" />
  <tenseForm default="míchóirídís" tense="PastCont" dependency="Dep" person="Pl3" />
  <tenseForm default="míchóirítí" tense="PastCont" dependency="Dep" person="Auto" />
  <tenseForm default="míchóiríonn" tense="PresCont" dependency="Indep" person="Base" />
  <tenseForm default="míchóirím" tense="PresCont" dependency="Indep" person="Sg1" />
  <tenseForm default="míchóirímid" tense="PresCont" dependency="Indep" person="Pl1" />
  <tenseForm default="míchóirítear" tense="PresCont" dependency="Indep" person="Auto" />
  <tenseForm default="míchóiríonn" tense="PresCont" dependency="Dep" person="Base" />
  <tenseForm default="míchóirím" tense="PresCont" dependency="Dep" person="Sg1" />
  <tenseForm default="míchóirímid" tense="PresCont" dependency="Dep" person="Pl1" />
  <tenseForm default="míchóirítear" tense="PresCont" dependency="Dep" person="Auto" />
  <tenseForm default="míchóireoidh" tense="Fut" dependency="Indep" person="Base" />
  <tenseForm default="míchóireoimid" tense="Fut" dependency="Indep" person="Pl1" />
  <tenseForm default="míchóireofar" tense="Fut" dependency="Indep" person="Auto" />
  <tenseForm default="míchóireoidh" tense="Fut" dependency="Dep" person="Base" />
  <tenseForm default="míchóireoimid" tense="Fut" dependency="Dep" person="Pl1" />
  <tenseForm default="míchóireofar" tense="Fut" dependency="Dep" person="Auto" />
  <tenseForm default="míchóireodh" tense="Cond" dependency="Indep" person="Base" />
  <tenseForm default="míchóireoinn" tense="Cond" dependency="Indep" person="Sg1" />
  <tenseForm default="míchóireofá" tense="Cond" dependency="Indep" person="Sg2" />
  <tenseForm default="míchóireoimis" tense="Cond" dependency="Indep" person="Pl1" />
  <tenseForm default="míchóireoidís" tense="Cond" dependency="Indep" person="Pl3" />
  <tenseForm default="míchóireofaí" tense="Cond" dependency="Indep" person="Auto" />
  <tenseForm default="míchóireodh" tense="Cond" dependency="Dep" person="Base" />
  <tenseForm default="míchóireoinn" tense="Cond" dependency="Dep" person="Sg1" />
  <tenseForm default="míchóireofá" tense="Cond" dependency="Dep" person="Sg2" />
  <tenseForm default="míchóireoimis" tense="Cond" dependency="Dep" person="Pl1" />
  <tenseForm default="míchóireoidís" tense="Cond" dependency="Dep" person="Pl3" />
  <tenseForm default="míchóireofaí" tense="Cond" dependency="Dep" person="Auto" />
  <moodForm default="míchóiríodh" mood="Imper" person="Base" />
  <moodForm default="míchóirím" mood="Imper" person="Sg1" />
  <moodForm default="míchóirigh" mood="Imper" person="Sg2" />
  <moodForm default="míchóirímis" mood="Imper" person="Pl1" />
  <moodForm default="míchóirígí" mood="Imper" person="Pl2" />
  <moodForm default="míchóirídís" mood="Imper" person="Pl3" />
  <moodForm default="míchóirítear" mood="Imper" person="Auto" />
  <moodForm default="míchóirí" mood="Subj" person="Base" />
  <moodForm default="míchóirímid" mood="Subj" person="Pl1" />
  <moodForm default="míchóirítear" mood="Subj" person="Auto" />
</verb>
